# 融资担保公司代偿支付的会计处理

提问人：pa8586 时间：2023-08-23 20:18:45
请问下，融资担保公司的融资担保业务在审计报告中作为或有事项披露，如果在客户出险需承担担保责任时，与银行达成了分期支付代偿款的协议，那么融资担保公司是否应该确认为一项负债呢？ 怎么进行会计处理呢？

回答人：chenyiwei
根据《企业会计准则解释第 4 号》第八条规定：
融资性担保公司应当执行企业会计准则，并按照《企业会计准则–应用指南》有关保险公司财务报表格式规定，结合公司实际情况，编制财务报表并对外披露相关信息，不再执行《担保企业会计核算办法》（财会[2005]17号）。
融资性担保公司发生的担保业务，应当按照《企业会计准则第 25 号–原保险合同》、《企业会计准则第 26 号–再保险合同》、《保险合同相关会计处理规定》（财会[2009]15号）等有关保险合同的相关规定进行会计处理。
本解释发布前融资性担保公司发生的担保业务未按照上述规定处理的，应当进行追溯调整，追溯调整不切实可行的除外。
因此，将融资性担保公司的担保业务按照或有事项准则处理是错误的。